---
title: "DQA ARANDA"
output: flexdashboard::flex_dashboard
runtime: shiny
---

```{r wrangling_libraries}

if (!require("scales")) {
install.packages("scales") 
  library(scales)
}

if (!require("visdat")) {
  install.packages("visdat", repos="http://cran.rstudio.com/") 
  library(visdat)
}

if (!require("naniar")) {
  install.packages("naniar", repos="http://cran.rstudio.com/") 
  library(naniar)
}

if (!require("rpart")) {
  install.packages("rpart", repos="http://cran.rstudio.com/") 
  library(rpart)
}


if (!require("rpart.plot")) {
  install.packages("rpart.plot", repos="http://cran.rstudio.com/") 
  library(rpart.plot)
}


if (!require("VIM")) {
  install.packages("VIM", repos="http://cran.rstudio.com/") 
  library(VIM)
}


if (!require("wordcloud")) {
  install.packages("wordcloud", repos="http://cran.rstudio.com/") 
  library(wordcloud)
}



if (!require("tidyverse")) {
  install.packages("tidyverse", repos="http://cran.rstudio.com/") 
  library(tidyverse)
}


if (!require("dplyr")) {
  install.packages("dplyr", repos="http://cran.rstudio.com/") 
  library(dplyr)
}


if (!require("readxl")) {
  install.packages("readxl", repos="http://cran.rstudio.com/") 
  library(readxl)
}

if (!require("readr")) {
  install.packages("readr", repos="http://cran.rstudio.com/") 
  library(readr)
}

if (!require("stringr")) {
  install.packages("stringr", repos="http://cran.rstudio.com/") 
  library(stringr)
}

if (!require("validate")) {
  install.packages("validate", repos="http://cran.rstudio.com/") 
  library(validate)
}

if (!require("qicharts2")) {
  install.packages("qicharts2", repos="http://cran.rstudio.com/") 
  library(qicharts2)
}


```


```{r publishing_libraries}

if (!require("htmlwidgets")) {
  install.packages("htmlwidgets", repos="http://cran.rstudio.com/") 
  library(htmlwidgets)
}

if (!require("DT")) {
  install.packages("DT", repos="http://cran.rstudio.com/") 
  library(DT)
}

if (!require("rpart")) {
  install.packages("rpart", repos="http://cran.rstudio.com/") 
  library(rpart)
}

if (!require("shiny")) {
  install.packages("shiny", repos="http://cran.rstudio.com/") 
  library(shiny)
}

if (!require("flexdashboard")) {
install.packages("flexdashboard") 
  library(flexdashboard)
}

if (!require("ggplot2")) {
  install.packages("ggplot2", repos="http://cran.rstudio.com/") 
  library(ggplot2)
}

if (!require("plotly")) {
  install.packages("plotly", repos="http://cran.rstudio.com/") 
  library(plotly)
}

if (!require("RColorBrewer")) {
  install.packages("RColorBrewer", repos="http://cran.rstudio.com/") 
  library(RColorBrewer)
}

if (!require("ggthemes")) {
  install.packages("ggthemes", repos="http://cran.rstudio.com/") 
  library(ggthemes)
}

if (!require("rpivotTable")) {
  install.packages("rpivotTable", repos="http://cran.rstudio.com/") 
  library(rpivotTable)
}

if (!require("collapsibleTree")) {
  install.packages("collapsibleTree", repos="http://cran.rstudio.com/") 
  library(collapsibleTree)
}

if (!require("collapsibleTree")) {
  install.packages("collapsibleTree", repos="http://cran.rstudio.com/") 
  library(collapsibleTree)
}

if (!require("ggvis")) {
  install.packages("ggvis", repos="http://cran.rstudio.com/") 
  library(ggvis)
}
```


```{r import data}
#import
back_ara <- read_csv("C:/R-Source/aranda_DQA.csv")

#Allocate
ara.dqa<-as.data.frame(back_ara)


#clean
ara.dqa$Categoria1<-str_replace_all(ara.dqa$Categoria1,"[^[:graph:]]", " ") 
ara.dqa$Categoria2<-str_replace_all(ara.dqa$Categoria2,"[^[:graph:]]", " ") 
ara.dqa$Categoria3<-str_replace_all(ara.dqa$Categoria3,"[^[:graph:]]", " ") 
ara.dqa$Categoria4<-str_replace_all(ara.dqa$Categoria4,"[^[:graph:]]", " ") 

#create vectors
# vector "MAcroservicio"
list.macroserv<-as.vector(unique(ara.dqa$Macroservicio))
list.macroserv.1<- as.vector(grep(pattern = "-",list.macroserv,value = TRUE))
list.macroserv.1 <- sort(list.macroserv.1)

# vector "SUbservicio"
list.subserv<-as.vector(unique(ara.dqa$Subservicio))
list.subserv.1<- as.vector(grep(pattern = "-",list.subserv,value = TRUE))
list.subserv.1 <- sort(list.subserv.1)

# vector "MacroServ-SUbservicio"
macro.serv.subserv<-ara.dqa %>%
                  filter(!is.na(Macroservicio)&!is.na(Servicio_ti)&!is.na(Subservicio)&str_detect(Servicio_ti,"-")&str_detect(Macroservicio,"-"))%>%
                  group_by(Macroservicio,Servicio_ti,Subservicio) %>%
                  summarise(n=n())
View(macro.serv.subserv)


# vector "Serv-SUbservicio"
serv.subserv<-ara.dqa %>%
                  filter(!is.na(Servicio_ti)&!is.na(Subservicio)&str_detect(Servicio_ti,"-"))%>%
                  group_by(Servicio_ti,Subservicio) %>%
                  summarise(n=n())




```


Nivel de Completitud  {data-navmenu="Analisis de columna"}
=========================================
Column {data-width=160}
-----------------------------------------------------------------------
1.Se mide el porcentaje de valores Nulls que presenta una columna determinada.
```{r}
selectInput("in.MacroServ1",label = h4("Seleccionar el Macroservicio:"),unique(macro.serv.subserv$Macroservicio), selected = "ms01 - soporte microinformatico en software y aplicaciones")
selectInput("in.serv1","Seleccionar el servicio:",unique(macro.serv.subserv$Servicio_ti), selected = "s01 - soporte sistemas operativos")
selectInput("in.subserv1","Seleccionar el Subservicio:",unique(macro.serv.subserv$Subservicio), selected = "ss001 - soporte microsoft")


macroSerFiltered1<-reactive(macro.serv.subserv[macro.serv.subserv$Macroservicio==input$in.MacroServ1,])
observe(updateSelectInput(session, "in.serv1",choices = unique(macroSerFiltered1()$Servicio_ti),  selected = "s01 - soporte sistemas operativos"))


serFiltered1<-reactive(macro.serv.subserv[macro.serv.subserv$Servicio_ti==input$in.serv1,])
observe(updateSelectInput(session, "in.subserv1",choices = unique(serFiltered1()$Subservicio),  selected = "ss001 - soporte microsoft"))



selectInput("Tipo.Aten", "Seleccionar el tipo de atencion:",c("REQUERIMIENTO","INCIDENTE"), selected = "REQUERIMIENTO")

```

Column {data-width=840}
-----------------------------------------------------------------------
```{r}
renderPlot({
    ara.nul <-ara.dqa %>%
              filter(Subservicio==input$in.subserv1&tipo_de_atencion==input$Tipo.Aten)
 vis_miss(ara.nul)
  })
```



Distribucion de Frecuencias {data-navmenu="Analisis de columna"}
=========================================

Column {data-width=160}
-----------------------------------------------------------------------
### Parametros
```{r}
selectInput("in.serv","Seleccionar el servicio:",unique(serv.subserv$Servicio_ti), selected = "s01 - soporte sistemas operativos")

selectInput("in.subserv","Seleccionar el Subservicio:",unique(serv.subserv$Subservicio), selected = "ss001 - soporte microsoft")

serFiltered<-reactive(serv.subserv[serv.subserv$Servicio_ti==input$in.serv,])

observe(updateSelectInput(session, "in.subserv",choices = unique(serFiltered()$Subservicio),  selected = "ss001 - soporte microsoft"))


selectInput("TipoAten.macro1", "Seleccionar el tipo de atencion:",c("REQUERIMIENTO","INCIDENTE"), selected = "REQUERIMIENTO")
sliderInput("fecha.macro1", "Seleccione periodo", min = as.Date("2015-07-01"),max =as.Date("2017-10-31"),value=c(as.Date("2016-12-01"),as.Date("2017-05-01")),timeFormat="%b %Y")

```


Column {data-width=840} {.tabset}
-----------------------------------------------------------------------
### Categoria 1 

```{r}
library(plotly)
renderPlotly({
pie.cat1 <- ara.dqa %>%
  filter(as.Date(fecha_de_solicitud) >= input$fecha.macro1[1]&as.Date(fecha_de_solicitud)<=
           input$fecha.macro1[2]&tipo_de_atencion==input$TipoAten.macro1&Subservicio==input$in.subserv) %>%
  group_by(Categoria1) %>%
  summarize(count = n()) %>%
  plot_ly(labels = ~Categoria1, values = ~count,textinfo = 'label+percent') %>%
  add_pie(hole = 0.6) %>%
  layout(showlegend = T,xaxis = list(showgrid = FALSE, zeroline = FALSE, showticklabels = FALSE),
         yaxis = list(showgrid = FALSE, zeroline = FALSE, showticklabels = FALSE))

pie.cat1
  })
```


### Categoria 2 

```{r}
renderPlotly({
pie.cat2 <- ara.dqa %>%
  filter(as.Date(fecha_de_solicitud) >= input$fecha.macro1[1]&as.Date(fecha_de_solicitud)<=
           input$fecha.macro1[2]&tipo_de_atencion==input$TipoAten.macro1&Subservicio==input$in.subserv) %>%
  group_by(Categoria2) %>%
  summarize(count = n()) %>%
  plot_ly(labels = ~Categoria2, values = ~count,textinfo = 'label+percent') %>%
  add_pie(hole = 0.6) %>%
  layout(showlegend = T,xaxis = list(showgrid = FALSE, zeroline = FALSE, showticklabels = FALSE),
         yaxis = list(showgrid = FALSE, zeroline = FALSE, showticklabels = FALSE))

pie.cat2
  })
```


### Categoria 3
```{r Donut cat3 }
renderPlotly({
pie.cat3 <- ara.dqa %>%
  filter(as.Date(fecha_de_solicitud) >= input$fecha.macro1[1]&as.Date(fecha_de_solicitud)<=
           input$fecha.macro1[2]&tipo_de_atencion==input$TipoAten.macro1&Subservicio==input$in.subserv) %>%
  group_by(Categoria3) %>%
  summarize(count = n()) %>%
  plot_ly(labels = ~Categoria3, values = ~count,textinfo = 'label+percent') %>%
  add_pie(hole = 0.6) %>%
  layout(showlegend = T,xaxis = list(showgrid = FALSE, zeroline = FALSE, showticklabels = FALSE),
         yaxis = list(showgrid = FALSE, zeroline = FALSE, showticklabels = FALSE))

pie.cat3
  })
```


### Categoria 4 
```{r}
library(plotly)

renderPlotly({
pie.cat4 <- ara.dqa %>%
  filter(as.Date(fecha_de_solicitud) >= input$fecha.macro1[1]&as.Date(fecha_de_solicitud)<=
           input$fecha.macro1[2]&tipo_de_atencion==input$TipoAten.macro1&Subservicio==input$in.subserv) %>%
  group_by(Categoria4) %>%
  summarize(count = n()) %>%
  plot_ly(labels = ~Categoria4, values = ~count,textinfo = 'label+percent') %>%
  add_pie(hole = 0.6) %>%
  layout(showlegend = T,xaxis = list(showgrid = FALSE, zeroline = FALSE, showticklabels = FALSE),
         yaxis = list(showgrid = FALSE, zeroline = FALSE, showticklabels = FALSE))

pie.cat4
  })

```



Tipo de Datos {data-navmenu="Analisis de columna"}
=========================================

Column {data-width=160}
-----------------------------------------------------------------------
```{r}

selectInput("MacroServ", "Seleccionar el Macroservicio:",list.macroserv.1, selected = "consultas")

selectInput("Tipo.Aten", "Seleccionar el tipo de atencion:",c("REQUERIMIENTO","INCIDENTE"), selected = "REQUERIMIENTO")
```

Column {data-width=840}
-----------------------------------------------------------------------
```{r}
renderPlot({
    ara.nul <-ara.dqa %>%
              filter(Macroservicio==input$MacroServ&tipo_de_atencion==input$Tipo.Aten)
vis_dat(ara.nul)   
  })
```




Analisis de Agrupamiento 
=========================================
### Servicios vs categorias
```{r}
ara.piv<-ara.dqa%>%   
  select(tipo_de_atencion,Macroservicio,Servicio_ti,Subservicio,Categoria1,Categoria2,Categoria3,Categoria4)

# For using pivotTable it is neccesary that any record have "accent"

rpivotTable(ara.piv)
```




Definicion de reglas 
=========================================
##1. Ningun registro debe tener tildes
####2. Datos de "Jerarquia" llenos, el cual ser descompuesto por punto (.) en lo siguiente, tal como esta en el "catalogo de Servicios OTI":
    ##### Macroservicio
    ##### Servicio
    #####  SubServicio
```{r}

```


#1.Unicicidad: 
Esta metrica permite registrar el volumen de valores distintos o unicos para una columna determinada.
```{r}

#using "n_distinc" from "dplyr" package
num.total<-nrow(ara.dqa)

t.macro<-n_distinct(ara.dqa$Macroservicio, na.rm = FALSE)/num.total
#using  "percent()" from "scalesn" package

print(percent(t.macro))
```


# Nivel de Duplicidad {data-navmenu="Analisis de columna"}
```{r}

```


